臺灣臺中地方法院刑事判決　　　　　　　　96年度訴字第27號
公　訴　人　台灣台中地方法院檢察署檢察官
被　　　告　乙○○
　　　　　　　　　　（另案在台灣台中監獄執行中）
指定辯護人　本院公設辯護人丙○○
上列被告因違反槍砲彈藥刀械管制條例案件，經檢察官提起公訴
（九十五年度偵字第一六五一四號），本院判決如下：
    主    文
乙○○未經許可，持有空氣槍，累犯，處有期徒刑壹年拾月，併
科罰金新台幣參萬元，罰金如易服勞役，以新台幣壹仟元折算壹
日。
扣案之空氣長槍壹支（槍枝管制編號00000000000號）沒收。
    犯罪事實
一、乙○○曾因妨害自由案件，經台灣高等法院台中分院判處有
    期徒刑六月，緩刑三年，後緩刑經撤銷；又因施用第一、二
    級毒品案件，經本院判處有期徒刑八月、五月，應執行有期
    徒刑一年，上開三罪合併執行，於民國九十四年七月八日縮
    刑期滿執行完畢。仍不知悔改，明知具有殺傷力之空氣槍，
    係槍砲彈藥刀械管制條例所管制之物品，未經許可不得持有
    ，竟為供己玩賞之用，於九十五年七月十一日，在不詳地點
    ，以新台幣七千元之代價，向不詳姓名者購得具有殺傷力之
    以中型高壓鋼瓶內氣體為發射動力之空氣長槍一支（附黑色
    中型高壓鋼瓶二瓶及直徑6㎜鋼珠一包），而未經許可予以
    持有，放置在台中縣沙鹿鎮○路里○○路九十號其住處。迨
    至九十五年七月二十五日十七時二十分許，始為警在上開住
    處搜索查獲，並扣得該空氣長槍一支（槍枝管制編號000000
    00000號）及黑色中型高壓鋼瓶二瓶、直徑6㎜鋼珠一包。
二、案經台中縣警察局清水分局報請台灣台中地方法院檢察署檢
    察官偵查起訴。
    理    由
一、訊據被告乙○○固坦承於九十五年七月二十五日十七時二十
    分許，為警在台中縣沙鹿鎮○路里○○路九十號其住處，搜
    索查獲扣案之空氣長槍一支及黑色中型高壓鋼瓶二瓶、直徑
    6㎜鋼珠一包等情，惟否認未經許可持有空氣槍犯行，辯稱
    扣案之空氣長槍係伊於九十五年七月十一日，連同黑色中型
    高壓鋼瓶二瓶及直徑6㎜鋼珠一包，以新台幣七千元之代價
    ，向台中縣沙鹿鎮世新玩具模型店購得，伊買來供自己玩賞
    之用，不知該空氣長槍具有殺傷力云云。惟查扣案之空氣長
    槍一支（槍枝管制編號00000000000號），經內政部警政署
    刑事警察局鑑定結果，認係以中型高壓鋼瓶內氣體為發射動
    力之空氣長槍，經實際試射三次，測得發射彈丸（直徑約6
    ㎜鋼珠，重量約0﹒88g）之發射速度分別為156、156、155
    公尺／秒，計算其動能分別為10﹒71、10﹒71、10﹒57焦耳
    ，單位面積動能分別為37﹒87、37﹒87、37 ﹒39焦耳／平
    方公分，即具有殺傷力（依該局對活豬作射擊測試結果，彈
    丸單位面積動能達24焦耳／平方公分，足以穿入豬隻皮肉層
    ，依日本科學警察研究所之研究結果，彈丸單位面積動能達
    20焦耳／平方公分，足以穿入人體皮肉層），有該局九十五
    年九月二十一日刑鑑字第0950113955號槍彈鑑定書在卷足憑
    。次查政府為維護社會治安，具有殺傷力之槍砲彈藥，係近
    年來嚴加取締之違禁物品，此經報章雜誌電視等大眾傳播媒
    體廣為報導，被告係六十一年七月三十一日出生之成年人，
    對此應知之甚詳。況被告取得該空氣長槍，附有配合使用之
    黑色中型高壓鋼瓶二瓶及直徑6㎜鋼珠一包，其迄未索取該
    空氣長槍許可製造相關證明文件，以供核對，而扣案之空氣
    長槍已具一般槍枝之外型，結構完整，衡情被告焉會不知該
    空氣長槍可利用所附黑色中型高壓鋼瓶發射鋼珠，而具有殺
    傷力？顯見被告所辯無非飾卸之詞，不足採信。此外復有空
    氣長槍一支、黑色中型高壓鋼瓶二瓶、直徑6㎜鋼珠一包扣
    案，及本院搜索票、台中縣警察局搜索扣押筆錄、扣押物品
    目錄表、刑案現場測繪圖、現場照片附卷可稽，本件事證明
    確，被告犯行已堪認定。至於被告所供扣案具有殺傷力之空
    氣長槍一支，係其向台中縣沙鹿鎮世新玩具模型店購得一節
    ，業據世新玩具模型店負責人吳國銘於偵查中堅詞否認，且
    吳國銘經檢察官簽分偵查，聲請本院核發搜索票，前往台中
    縣沙鹿鎮○○里○○路二五之十七號世新玩具模型店搜索結
    果，亦未查獲任何相關違禁物品，已經簽結在案（見台灣台
    中地方法院檢察署他字第六七六０號卷），被告此部分所供
    自屬無據，併予敘明。
二、核被告所為，係犯槍砲彈藥刀械管制條例第八條第四項之未
    經許可持有空氣槍罪。被告曾因妨害自由案件，經台灣高等
    法院台中分院判處有期徒刑六月，緩刑三年，後緩刑經撤銷
    ；又因施用第一、二級毒品案件，經本院判處有期徒刑八月
    、五月，應執行有期徒刑一年，上開三罪合併執行，於九十
    四年七月八日縮刑期滿執行完畢（見卷附台灣高等法院被告
    前案紀錄表），五年以內故意再犯有期徒刑以上之本罪，為
    累犯，應依法加重其刑。又被告未經許可持有扣案之空氣長
    槍，殺傷力非大，持有時間不長，且僅供自己玩賞，迄未作
    為不法用途，致罹最輕法定刑為有期徒刑三年之重罪，縱科
    以最輕法定刑猶嫌過重，犯罪之情狀尚可憫恕，應依刑法第
    五十九條規定減輕其刑，並予先加後減。爰審酌被告未經許
    可，持有扣案之空氣長槍，雖妨害社會治安之維護，但扣案
    之空氣長槍殺傷力非大，被告持有時間不長，迄未作為不法
    用途造成危害，情節尚非重大，及被告之品行、犯罪動機、
    手段、犯罪後態度等一切情狀，處以如主文所示之刑，並諭
    知罰金部分易服勞役之折算標準。扣案之空氣長槍一支（槍
    枝管制編號槍枝管制編號0000000000 0號），係違禁物，應
    依刑法第三十八條第一項第一款規定宣告沒收，至於扣案之
    黑色中型高壓鋼瓶二瓶及直徑6㎜鋼珠一包，雖可配合該空
    氣長槍使用，但並非該空氣長槍之配備，且非違禁物，亦難
    認係供犯罪所用，尚不宜併予宣告沒收。
據上論斷，應依刑事訴訟法第二百九十九條第一項前段、槍砲彈
藥刀械管制條例第八條第四項，刑法第十一條前段、第四十七條
第一項、第五十九條、第四十二條第三項、第三十八條第一項第
一款，判決如主文。
本案經檢察官甲○○到庭執行職務。
中　　華　　民　　國　九十六　年　　三 　 月 　十六 　日
                  台灣台中地方法院刑事第五庭
                        審判長法  官  鍾堯航
                              法  官  巫淑芳
                              法  官  劉麗瑛
上正本證明與原本無異。
如不服本判決，應於送達後十日內向本院提出上訴狀（須附繕本
），上訴於台灣高等法院台中分院。
                              書記官  吳淑願
中　　華　　民　　國　九十六　年　　三　　月　　十六　日
附錄論罪科刑法條
槍砲彈藥刀械管制條例第八條第四項：
未經許可，持有、寄藏或意圖販賣而陳列第一項所列槍枝者，處
三年以上十年以下有期徒刑，併科新台幣七百萬元以下罰金。
